臺灣士林地方法院行政訴訟判決　
111年度交字第84號
原      告  劉建志  

被      告  臺北市交通事件裁決所

代  表  人  蘇福智  
訴訟代理人  楊承達  
上列當事人間交通裁決事件，原告不服被告中華民國111年3月4
日北市裁催字第22-AW0000000號裁決，提起行政訴訟，本院判決
如下：
    主  文
原告之訴駁回。
訴訟費用新臺幣參佰元由原告負擔。　　　
    事實及理由
壹、程序事項：
　　本件原告因不服被告於民國111年3月4日以北市裁催字第22-
    AW0000000號違反道路交通管理事件裁決書（下稱原處分）
    ，裁處其罰鍰新臺幣（下同）900元，提起行政訴訟，依行
    政訴訟法第237條之1規定，應適用交通裁決事件訴訟程序，
    本院並依同法第237條之7規定，爰不經言詞辯論，逕為判決
    。
貳、實體事項：
一、爭訟概要：
　　臺北市政府警察局北投分局（下稱舉發機關）永明派出所員
    警查證後，認民眾於111年1月26日檢具違規證據資料檢舉，
    原告所有車牌號碼0000-00號自用小客車（下稱系爭汽車）
    ，於111年1月22日9時42分許，行經臺北市○○區○○街○段00號
    時，有「不緊靠道路右側停車」之違規事實屬實，而於111
    年2月15日填製臺北市政府警察局北市警交字第AW0000000號
    舉發違反道路交通管理事件通知單（下稱舉發通知單）予以
    舉發車主即原告，並記載應到案日期為111年4月1日前（嗣
    更新為111年4月3日前，見本院卷第61頁）。原告於111年2
    月23日向被告陳述意見，經舉發機關查復違規事實屬實，被
    告遂於111年3月4日作成原處分，依道路交通管理處罰條例
    第56條第1項第6款，裁處其罰鍰900元。原告不服，遂提起
    本件行政訴訟。
二、原告起訴主張：
　㈠伊停靠之路段劃設黃線，伊坐在駕駛座上，系爭汽車未熄火
    保持立即行駛之狀態，並非舉發之違規事實。道路右側為該
    大樓之停車位，旁邊有木頭和三角錐，系爭汽車自然無法靠
    右側停靠。檢舉人影片並無一直拍攝系爭汽車，無法斷定系
    爭汽車有無移動，是否處於靜止狀態並臨停超過三分鐘以上
    ，希望能撤除此單，伊臨停該處有打雙黃燈之警示，並非長
    時間臨停等語。
　㈡並聲明：原處分撤銷。
三、被告答辯略以：
　㈠案據舉發機關查復略以，查民眾於111年1月26日檢具採證影
    片資料，檢舉系爭汽車於前揭時、地，不緊靠道路右側停車
    ，經舉發機關員警認定違規屬實，爰依法製單舉發。經再檢
    視本案採證影片，該路段有繪設黃實線，系爭汽車自1月22
    日9時37分至9時42分止，停放於案址道路旁未移動，且停放
    位置距路面邊緣明顯已超過四十公分，違規事實明確。由二
    段採證影像（影片名稱：影片（1）、影片（2），影片時間
    ：2022/01/22，09：37：39至09：42：14），系爭汽車停放
    位置與右側三角錐及右前方普通重型機車相對位置相同並無
    移動痕跡，且二段影片皆可見系爭汽車左前車輪微向左側並
    無變換，此可斷系爭汽車處無移動之情事而係屬停車狀態，
    因停置時間超過三分鐘，核符「停車」之構成要件，原告主
    張「當時人還在車上」一節，僅係判斷車輛是否保持立即行
    駛狀態之具體佐證之一，縱然於違停過程中全程於駕駛座上
    ，仍未能阻違規事實之成立。此外，原告起訴狀自承未緊靠
    右側停放系爭汽車。員警本件舉發並無違誤。 
　㈡並聲明：原告之訴駁回。
四、本院之判斷：
　㈠按「汽車駕駛人停車時，有下列情形之一者，處新臺幣六百
    元以上一千二百元以下罰鍰：…六、不依順行方向，或不緊
    靠道路右側，或單行道不緊靠路邊停車。」，道路交通管理
    處罰條例第56條第1項第6款定有明文。又按「汽車停車時應
    依車輛順行方向緊靠道路邊緣，其前後輪胎外側距離緣石或
    路面邊緣不得逾四十公分。」，道路交通安全規則第112條
    第2項定有明文。另按「對於違反本條例之行為者，民眾得
    敘明違規事實或檢具違規證據資料，向公路主管或警察機關
    檢舉，經查證屬實者，應即舉發。但行為終了日起逾七日之
    檢舉，不予舉發。」，行為時道路交通管理處罰條例第7條
    之1定有明文。
　㈡經查，原告所有系爭汽車，於上揭時、地，有「不緊靠道路
    右側停車」事實等情，有舉發通知單、採證照片、舉發機關
    111年3月2日北市警投分交字第1113013516號函、採證照片
    、汽車車籍查詢資料、Google街景圖、舉發機關111年3月30
    日北市警投分交字第1113015608號函暨所附檢舉明細（本件
    違規時間111年1月22日，檢舉日期為111年1月26日，合於行
    為時道路交通管理處罰條例第7條之1之規定）等件附卷可稽
    （見本院卷第42-44、52-58、66-68、74-75頁）。
　㈢原告雖主張：伊坐在駕駛座上，系爭汽車未熄火保持立即行
    駛之狀態，檢舉人影片並無一直拍攝，無法斷定系爭汽車有
    無移動，是否處於靜止狀態超過三分鐘以上；道路右側為該
    大樓之停車位，旁邊有木頭和三角錐，系爭汽車自然無法靠
    右側停靠等語。經查：
　⒈本院當庭勘驗採證影像（檔案名稱：①影片（1）.MP4、②影片
    （2）.MP4），勘驗結果為：「①檔案名稱影片（1）.MP4：
    錄影畫面一開始右下角顯示時間為西元2022年1月22日，影
    像時間09：37：38（此為錄影畫面所示時間，下同），可看
    見當時雨天，日間光線充足，無聲音。系爭汽車（如紅色圓
    框所示）暫停於東華街二段，車身未緊靠右側路緣（見本院
    卷第90-92頁擷取畫面1）。於09：37：41，可看見系爭汽車
    （如紅色圓框所示）閃爍雙黃燈暫停於路邊，車身佔據道路
    未緊靠右側（見本院卷第92頁擷取畫面2）。於09：37：43
    ，可看見系爭汽車（如紅色圓框所示）閃爍雙黃燈暫停於路
    邊，車身佔據道路未緊靠右側路緣，其右側有三角錐，路緣
    繪有黃實線並設有附牌（如黃色方框所示）（見本院卷第94
    頁擷取畫面3）。於09：37：43，可看見系爭汽車（如紅色
    圓框所示）暫停於路邊，車身佔據道路未緊靠右側路緣，其
    右側有三角錐，路緣繪有黃實線（見本院卷第96頁擷取畫面
    4）。於09：37：44，可看見系爭汽車（如紅色圓框所示）
    暫停於原地（見本院卷第98頁擷取畫面5）。②檔案名稱影片
    （2）.MP4：錄影畫面一開始右下角顯示時間為西元2022年1
    月22日，影像時間09：42：08（此為錄影畫面所示時間，下
    同），可看見當時雨天，日間光線充足，無聲音。系爭汽車
    （如紅色圓框所示）暫停於東華街二段（見本院卷第100頁
    擷取畫面6）。於09：42：09，可看見系爭汽車（如紅色圓
    框所示）閃爍雙黃燈暫停於路邊，車身佔據道路未緊靠右側
    路緣（見本院卷第102頁擷取畫面7）。於09：42：11，可看
    見系爭汽車（如紅色圓框所示）暫停於路邊，車身佔據道路
    未緊靠右側路緣，其右側有三角錐，路緣繪有黃實線並設有
    附牌（如黃色方框所示）（見本院卷第104頁擷取畫面8）。
    於09：42：12，可看見系爭汽車（如紅色圓框所示）暫停於
    路邊，車身佔據道路未緊靠右側路緣，其右側有三角錐，路
    緣繪有黃實線（見本院卷第106頁擷取畫面9）。於09：42：
    13，可看見系爭汽車（如紅色圓框所示）暫停於原地（見本
    院卷第108頁擷取畫面10）。」，有勘驗筆錄在卷可按（見
    本院卷第113-114頁）。
　⒉依勘驗結果，系爭汽車停放於該路段路邊，未緊靠道路右側
    ，且自影像時間09：37：38至09：42：13，已停放該處超過
    三分鐘。原告雖主張：系爭汽車未熄火，伊坐在駕駛坐上，
    保持立即行駛狀態，且無證據證明系爭汽車停放該處超過三
    分鐘等語。按「本條例用詞，定義如下：...十、臨時停車
    ：指車輛因上、下人、客，裝卸物品，其停止時間未滿三分
    鐘，保持立即行駛之狀態。十一、停車：指車輛停放於道路
    兩側或停車場所，而不立即行駛。」，道路交通管理處罰條
    例第3條第10款、第11款定有明文。可見道路交通管理處罰
    條例有關「臨時停車」及「停車」之定義，分別規定有特定
    之要件，適用時必須符合各該要件之規定，始屬合法（同條
    例第55條第2項就就接送未滿七歲之兒童、行動不便之人上
    、下車，另特別規定臨時停車不受三分鐘之限制，附此敘明
    ）。故依上開規定，臨時停車之行為須符合三要件：一為「
    車輛因上、下人、客，裝卸物品」、二為「停止時間未滿三
    分鐘」、三為「保持立即行駛之狀態」，必須三要件均具備
    ，始構成臨時停車，否則即屬不立即行駛之狀態，而成立「
    停車」行為。依勘驗結果，系爭汽車111年1月22日上午9時3
    7分38秒至44秒，及同日上午9時42分8秒至13秒，均停放於
    違規地點，且依勘驗擷取畫面，於9時37分、9時42分系爭汽
    車與右側三角椎、右後方車輛之相對位置、距離相近（見到
    本院卷第94、104頁），倘系爭汽車於期間內離開再返回，
    其停放之位置、角度應有不同，原告主張採證影像未一直拍
    攝，無法斷定系爭汽車有無移動，是否處於靜止狀態超過三
    分鐘以上等語，應非可採。再依勘驗結果，系爭汽車已占用
    該處外側車道半數以上寬度（見本院卷第91頁下方擷取畫面
    ），可能造成後方來車因車道範圍受阻而繞行，致交通事故
    風險提高，原告所有系爭汽車有「不緊靠道路右側停車」之
    違規事實，應堪認定。
五、綜上所述，原告所有之系爭汽車於前揭時、地，確有「不緊
    靠道路右側停車」之違規事實，舉發機關據以製單舉發，被
    告並依道路交通管理處罰條例第56條第1項第6款、違反道路
    交通管理事件統一裁罰基準及處理細則及違反道路交通管理
    事件統一裁罰基準表之規定，以原處分裁處原告罰鍰900元
    ，核無違誤。是原告訴請撤銷原處分，為無理由，應予駁回
    。 
六、本件判決基礎已臻明確，兩造其餘之攻擊防禦方法經本院斟
    酌後，核與判決不生影響，無一一論述之必要，併予敘明。
七、本件第一審裁判費為300元，應由原告負擔，爰確定第一審
    訴訟費用額如主文第2項所示。
八、據上論結，本件原告之訴為無理由，依行政訴訟法第237條
    之7、第237條之8第1項、第98條第1項前段，判決如主文。
中　　華　　民　　國　　111 　年　　5 　　月　　20　　日
　　　　　　　　　行政訴訟庭　法　官　林宜靜
以上為正本係照原本作成。
如不服本判決，應於判決送達後20日內，向本院提出上訴狀並表
明上訴理由（原判決所違背之法令及其具體內容或依訴訟資料可
認為原判決有違背法令之具體事實），其未載明上訴理由者，應
於提出上訴後20日內向本院補提理由書（上訴狀及上訴理由書均
須按他造人數附繕本，如未按期補提上訴理由書，則逕予駁回上
訴），並應繳納上訴裁判費新臺幣750元。
中　　華　　民　　國　　111 　年　　5 　　月　　20　　日
                              書記官  鍾堯任